最高法院刑事判決　　　　　　　　　　　　　　　九十三年度台上字第五一五一號
　　上　訴　人　甲○○
　　　　　　　　　　　　（另案在台灣台北監獄士林分監執行中）
右上訴人因強盜等罪案件，不服台灣高等法院中華民國九十三年七月十五日第二審判
決（九十三年度上訴字第九五一號，起訴案號：台灣台北地方法院檢察署九十一年度
偵字第二三０三九、二四四八二號），提起上訴，本院判決如左：
    主  文
上訴駁回。
    理  由
按刑事訴訟法第三百七十七條規定，上訴於第三審法院，非以判決違背法令為理由，
不得為之。是提起第三審上訴，應以原判決違背法令為理由，係屬法定要件。如果上
訴理由狀並未依據卷內訴訟資料，具體指摘原判決不適用何種法則或如何適用不當，
或所指摘原判決違法情事，顯與法律規定得為第三審上訴理由之違法情形，不相適合
時，均應認其上訴為違背法律上之程式，予以駁回。本件上訴人甲○○上訴意旨略稱
：(一)上訴人與楊正凱（尚未到案）之犯意聯絡係共謀竊盜，而楊正凱之強盜行為係臨
時起意與上訴人並無共同謀議，原判決事實與理由前後論述，明顯矛盾。(二)原判決對
於上訴人有無隨同楊正凱進入被害人鄭明輝房間及是否對被害人共同實施強盜行為，
抑如上訴人所辯僅站在門口看一下即行離去，未予深究，有應於審判期日調查之證據
而未予調查之違誤。(三)縱認上訴人有尾隨楊正凱進入被害人房間及分得楊正凱強盜所
獲贓款三百元（新台幣，下同）之事實，至多僅能證明上訴人在旁觀看楊正凱之強盜
行為等語。惟查，原判決就上訴人被訴共同加重強盜部分，認定上訴人與楊正凱於民
國九十年五月二十八日下午四時三十分許，由楊正凱攜帶Ｔ字型扳手一支，前往台北
市○○路○段一五０巷四三三號四樓被害人之住處行竊，正當渠二人在屋內搜尋財物
之際，適被害人返家，其二人先至陽台躲藏，嗣因被害人準備洗澡步行至陽台開瓦斯
而被發現，其二人即共同基於意圖為自己不法所有之犯意聯絡，由楊正凱隨手取廚房
琉理台上之水果刀一把，架住被害人之頸部，向被害人嚇稱：把錢交出來，我們不會
傷害你，我們只要錢等語。其後二人即強押被害人至房間內拿取皮包，至使被害人不
能抗拒，而交付其所有錢包一只。楊正凱旋將皮夾中之現金八百元取出後，逃逸離去
，上訴人分得三百元等情。因而將第一審此部分判決撤銷，改判仍論處上訴人共同意
圖為自己不法之所有，攜帶兇器，以強暴脅迫至使不能抗拒，而取他人之物罪刑，已
詳敘其所憑之證據及認定之理由。而以上訴人否認強盜犯行，辯稱：伊跟楊正凱當時
持扳手進入被害人住處要偷東西，被害人回來後要去洗澡，看到我們在廚房的瓦斯桶
附近，楊正凱走過去順手拿起琉理台附近的水果刀架住被害人的脖子，把他架到房間
，伊當時呆住了，站在客廳，只聽到楊正凱跟被害人說把錢交出來，我們不會傷害你
，我們只要錢，伊看不對勁就先跑了，八百元伊沒拿到，也沒看到被害人把八百元交
給楊正凱，只看到被害人把皮包拿出來，伊就跑了，事後也沒有分到錢等語，如何不
足採，亦於理由內詳加指駁說明，並敘明被害人前經第一審以證人合法訊問陳述明確
，且於訊問時予上訴人詰問之機會，依規定別無訊問之必要，毋庸再行傳喚之理由甚
詳，經核尚無理由矛盾、調查未盡等違背法令之情形存在。前揭上訴意旨，無非對於
原審採證認事之職權行使，任憑己意指摘有理由矛盾、調查證據未盡及就原判決已明
白論斷之事項，再為事實上之爭執，均與法律規定得為第三審上訴理由之違法情形，
不相適合，此部分上訴應認為違背法律上之程式。又上訴人所犯連續攜帶凶器、於夜
間侵入住宅竊盜罪部分，原審係依刑法第三百二十一條第一項第一款、第三款論處罪
刑，查該條係屬刑事訴訟法第三百七十六條第二款之案件，依規定經第二審判決者，
不得上訴於第三審法院，上訴人竟一併提起上訴，顯為法所不許。從而上訴人之上訴
，均非合法，應予駁回。
據上論結，應依刑事訴訟法第三百九十五條前段，判決如主文。
中　　　華　　　民　　　國　　九十三　　年　　　十　　　月　　　七　　　日
                              最高法院刑事第七庭
                                  審判長法官  莊　登　照
                                        法官  洪　明　輝
                                        法官  黃　一　鑫
                                        法官  魏　新　和
                                        法官  林　秀　夫
      右正本證明與原本無異
                                              書  記  官
中　　　華　　　民　　　國　　九十三　　年　　　十　　　月　　 十一 　　日
                                                                        Ｃ
